【裁判字號】    88,簡上,188
【裁判日期】    890124
【裁判案由】    公共危險
【裁判全文】
臺灣高雄地方法院刑事判決                        八十八年度簡上字第一八八號
    上訴人  乙○○
    即被告
右列上訴人因公共危險案件，不服台灣高雄地方法院八十八年度雄簡字第一三四七號
中華民國八十八年十月二十五日第一審簡易判決（聲請簡易判決處刑案號：台灣高雄
地方法院檢察署八十八年度偵字第二一八二三號），提起上訴，本院判決如左：
    主  文
上訴駁回。
    事  實
一、乙○○於民國八十八年八月十五日下午三、四時許，在位於高雄市苓雅區○○○
    路一六五巷三八號住處飲酒，嗣於同日下午五時許，其因服用酒類，飲酒後吐氣
    所含酒精成份達每公升一點二五毫克，業已處於不能安全駕駛動力交通工具之狀
    態，竟猶仍駕駛車牌號碼ＸＷＣ六五八號機車出門，甫行經高雄市○○路與四維
    路口時，即失控擦撞丙○○駕駛之車牌號碼ＸＴ─九八七六號自小客車之前輪擋
    泥板，方為警查獲前情。
二、案經高雄市政府警察局苓雅分局報請臺灣高雄地方法院檢察署檢察官聲請簡易判
    決處刑。
    理  由
一、訊據被告乙○○對於右開時地飲酒，並於飲酒後騎乘ＸＷＣ六五八號機車出門，
    而行經高雄市○○路與四維路口時，即擦撞丙○○駕駛之車牌號碼ＸＴ─九八七
    六號自小客車等情，固為坦承，惟矢口否認有何公共危險之犯行，並辯稱：伊騎
    乘機車之時相當清醒，並未處於不能安全駕駛動力交通工具之狀態云云。經查右
    揭事實，業有酒精測定值正本及高雄市政府警察局舉發違反道路交通管理事件通
    知單各一份在卷足資為證，且證人即當時在現場查獲之警員甲○○亦證稱：伊當
    時站在被告身旁聞到酒味很重，且已呈現喝酒醉之人大聲喧嘩之狀況，伊即當場
    對其作酒精濃度測試，發現其酒精濃度達每公升一點二五毫克等語至明（見本院
    八十八年十二月二十一日訊問筆錄），是依上開證人所述情節及參以被告騎乘機
    車時業出現失控擦撞他人之自小客車之狀況，並再參酌按刑法第一百八十五條之
    三規定所謂「不能安全駕駛」，係抽象危險犯，並不以發生具體危險為必要，就
    醫學文獻所知，酒精對人體造成之影響，於呼氣時酒精濃度達每公升零點二五毫
    克即會輕度中毒，造成輕度協調功能降低，呼氣酒精濃度達每公升零點五毫克時
    屬輕到中度中毒症狀，出現反應較慢、感覺減低、影響駕駛之狀況，復依呼氣酒
    精濃度每公升一．０毫克，其所產生之生理反應為步態不穩，噁心嘔吐、精神混
    惑不清晰，對於呼氣酒精濃度已達每公升０．五五毫克（０．五五ＭＧ／Ｌ）以
    上，肇事率為一般正常人之十倍，認為已達不能安全駕車之標準；又飲酒後一小
    時許，其體內血液酒精濃度可達最高，此有分別有行政院國軍退除役官兵輔導委
    員會台北榮民總醫院八十八年八月五日（八八）北總內字第二六八六八號函文、
    八十八年十月二十六日（八八）院賓文廉字第一三四０七號台灣高等法院函中台
    北醫學院附設醫院精神科主任蔡尚穎「酒精對人體生理與行為之影響」一文可據
    。而本件被告為警查獲時經酒精測試，如上所述，其呼氣酒精濃度已達每公升一
    點二五毫克，為高於前揭標準二倍以上之多，則其發生肇事之危險性，足認已高
    出一般人甚多等情綜合以觀，被告顯已達不能安全駕駛之情狀，應足堪認定。從
    而，被告所辯云云，無非事後卸責之詞，不足採信，本件事證明確，被告犯行洵
    堪認定。
二、核被告所為，係犯刑法第一百八十五條之三服用酒類不能安全駕駛動力交通工具
    而駕駛罪。原審適用上開法條及刑法第四十一條及罰金罰鍰提高標準條例第二條
    量處有期徒刑三月、如易科罰金以三百元折算一日，其認事用法均無不當，量刑
    亦屬允當，上訴意旨否認其有原審判決所認犯罪事實而指摘原判決不當者，為無
    理由，應予駁回。
據上論斷，應依刑事訴訟法第四百五十五條之一第三項、第三百六十八條，判決如主
文。
本案經檢察官林在培到庭執行職務。
中      華      民      國    八十九    年      一      月    二十四    日
                                臺灣高雄地方法院刑事第二庭
                                        審判長法  官 魏式璧
                                              法  官 施柏宏
                                              法  官 陳威龍
右正本證明與原本無異。
不得上訴。
                                              書記官 林雯琪
中      華      民      國    八十九    年      一      月    二十四    日
附錄論罪科刑法條：
刑法第一百八十五條之三：
服用毒品、麻醉藥品、酒類或其他相類之物，不能安全駕駛動力交通工具而駕駛者，
處一年以下有期徒刑、拘役或三萬元以下罰金。


司法院資訊處製作；財團法人民間司法改革基金會備份。
